# 请教个出资额与享有的权益份额不同的处理

提问人：mrlf 时间：2011-09-19 15:02:53
A和B 是同一控制下子公司（B为外资）， A和B 共同出资组建子公司 C， 各出资 100 万美元，各占50%权益 B于 2006 年出资 100 万美元，折合人民币 800 万， A于 2009 年出资 100 万美元，实际出资人民币 650 万人民币 这样A实际出资 650 万，但占有权益为 725 万（800+650）/2=725万 如果A控制C 请问在A的合并报表中，725-650=75万 这部分在报表上体现为什么？ 在合并报表时应该体现为资本公积吧？ A公司母公司报表对该项长投的账面价值又应该为多少？ 谢谢！

回答人：chenyiwei
回复 mrlf 的帖子
这部分资本公积是由权益性交易导致的，因此并不会随着对应的子公司股权被处置而转入当期处置损益，而是应当在合并报表层面继续保留在资本公积中。也就是以前年度的抵销分录会在一定程度上继续延续到以后年度，即使对应的子公司权益已不存在。

回答人：chenyiwei
回复 mrlf 的帖子
根据主帖中的信息：“A和B 是同一控制下子公司（B为外资），A和B 共同出资组建子公司 C”，因此，对A而言，取得C的股权并非同一控制下企业合并，并且因为两方各占 50 ％股权比例，所以很可能A并不能控制C。在此情况下，如果A可以控制C，则A的个别报表层面对C的长期股权投资应按A自身的投资成本计量；如果不具有控制权但具有共同控制（因而采用权益法核算）的，则鉴于多取得的这部分权益来自关联方的利益让渡，所以个别报表层面应确认为资本公积。

回答人：chenyiwei
回复 mrlf 的帖子
在不丧失控制权的前提下部分处置子公司股权，在合并报表层面确认的资本公积，在以后年度丧失对该子公司控制权时，也不能再转为处置收益，应当一直保留在合并资本公积中。